臺灣板橋地方法院刑事判決　　　　　　　　　　　　　九十三年度易字第七○二號
　　公　訴　人　臺灣板橋地方法院檢察署檢察官
　　被　　　告　丁○○
　　　　　　　　乙○○
右列被告等因竊盜等案件，經檢察官提起公訴（九十三年度偵字第八四九九號、九十
三年度偵字第九四六○號、九十三年度偵字第一○三六二號）暨移送併案審理（九十
三年度偵字第一四九九八號），本院判決如左：
    主      文
丁○○連續踰越牆垣、安全設備於夜間侵入住宅竊盜，累犯，處有期徒刑壹年拾月，
扣案之玻璃切割器壹支沒收；又意圖為自己不法之所有，而侵占離本人所持有之物，
處罰金仟元，如易服勞役，以佰元折算壹日。
乙○○無罪。
    事      實
一、丁○○前於民國八十八年間因違反電信法案件，經臺灣基隆地方法院判處有期徒
    刑七月確定，又於同年間另犯竊盜罪，經臺灣基隆地方法院判處有期徒刑一年確
    定，上開兩案嗣經同院裁定應執行有期徒刑一年五月，於九十年六月三十日執行
    完畢。猶不知悔改，又基於意圖為自己不法所有之概括犯意，先於(1)如附表一各
    項所示之時、地，以各該項下所載之方法，連續竊取如附表所示之人所有之財物
    ，得手後將現金部分供己花用，其餘財物則供己使用支配。其中丁○○於如附表
    一編號二所示之時、地，竊得丙○○所有之皮包後，見該皮包內有信用卡及密碼
    ，遂意圖為自己不法之所有，基於概括犯意，於如附表二各項所示之時、地，以
    冒用各該項下所示之信用卡及丙○○置放於皮包內之可預借現金密碼之不正方法
    ，連續由自動提款機各取得如附表二所示之金額，供己花用殆盡，嗣因丁○○將
    如附表三編號一之贓物於九十三年五月十三日上午十一時許，在臺北縣土城市○○路三○號福客賓館交付不知情之乙○○攜出丟棄，詎乙○○於同日中午十二時
    許，於臺北縣中和市○○路五九八巷口為警查獲，並扣得前述贓物，警方乃循線
    於同日下午一時許，在上址福客賓館查獲丁○○，再前往臺北縣中和市○○路五
    九六號三樓丁○○之住處扣得如附表三編號三所示之物，嗣經臺灣板橋地方法院
    檢察署檢察官起訴後，經本院諭知丁○○具保新臺幣（下同）三萬元，由保證人
    戊○○繳納後，將丁○○釋放。詎其繼於(2)九十三年九月十三日凌晨二時許，持
    其所有，客觀上對人之生命、身體、安全構成威脅，足供為兇器使用之玻璃切割
    器一支，並以翻越鐵絲網圍籬之方式，進入李阿富所經營，位於臺北縣蘆洲市○○路二五八號之富千汽車修理廠內（侵入建築物部分未據告訴），竊取李阿富所
    有之香菸二十七包、賓士紀念錶一支、玉佩一塊、化妝包、皮夾、煙斗、煙斗袋
    各一個、煙斗禮盒一組、現金一千一百元（均為十元硬幣）、舊版五元硬幣六十
    六枚及鐵鎚、板手各一支，得手後以甫竊得之鐵鎚毀損「富千汽車修理廠」之玻
    璃一面（毀損部分未據告訴），欲行竊停放在展示間之中古車時，適經路人林志
    明發覺，林志明並與巡邏員警合力逮捕丁○○而查獲。
二、丁○○於九十三年四月二十七日上午八時許，由不知情之乙○○騎乘不詳車牌號
    碼之機車搭載，行經臺北縣中和市○○路與中正路交岔路口附近時，拾獲甲○○
    所有而失竊之皮夾一個（內有國民
    款卡四張），竟意圖為自己不法之所有，予以侵占入己。
三、案經己○○、丙○○、癸○○、庚○○、辛○○訴由臺北縣政府警察局報請臺灣
    板橋地方法院檢察署檢察官偵查起訴暨臺北縣政府警察局報請臺灣板橋地方法院
    檢察署檢察官移送併案審理。
    理      由
壹、被告丁○○部分：
一、右揭犯罪事實，業據證人即被害人己○○、丙○○、癸○○、丑○○、子○○、
    庚○○、辛○○、甲○○、李阿富於警詢時指述歷歷，並有證人林志明於警詢中
    指認無訛，又有被害人己○○、丙○○、癸○○、丑○○、子○○、甲○○、庚○○、李阿富等人簽具之臺北縣政府警察局贓物認領保管單共九件、臺灣銀行國
    際信用卡繳款通知書影本一件、交易清單影本一件、國泰世華銀行自動提款機交
    易一覽表影本一件、自動提款機所攝照片六幀、內政部警政署刑事警察局九十三
    年五月十日刑紋字第○九三○○九八四六八號鑑驗書影本一件、「富千汽車修理
    廠」現場照片十幀附卷可稽，復有被告丁○○所有，於操作自動提款機時穿著之
    Ｔ恤一件扣案可證，足認被告自白與事實相符，罪證明確，犯行洵堪認定。
二、查螺絲起子、玻璃切割器均係金屬製成，長尖鋒利，客觀上均足以用為實施強暴
    、脅迫或抵抗行為，而於人之生命、身體之安全，易生危險之器械，均為兇器。
    又按旅客對於住宿之旅館房間，各有其監督權，且既係供旅客起居之場所，即不
    失為住宅之性質。核被告於如附表一各項下所示之行為，係犯如附表一各項下所
    示法條之加重竊盜罪，而其於前述(2)之時、地所為，則係犯刑法第三百二十一條
    第一項第二款、第三款之加重竊盜罪；又其以竊得之丙○○信用卡於如附表二所
    示之時、地預借現金供己花用，係犯刑法第三百三十九條之二第一項之利用自動
    付款設備詐欺罪；至於其拾獲甲○○遭竊之皮包而侵占入己之行為，則係另犯刑
    法第三百三十七條之侵占離本人所持有之物罪。公訴人起訴之事實雖未敘及被告
    上述(2)之竊盜犯行，然該部分事實與公訴人起訴之犯罪事實暨具連續犯裁判上一
    罪關係，應為起訴效力所及，本院自得一併予以審究。被告於附表一編號一之竊
    盜犯行，以一行為同時侵害己○○、辛○○之財產法益；於附表一編號二之竊盜
    犯行，以一行為同時侵害丙○○、庚○○之財產法益；又於於附表一編號三之竊
    盜犯行，以一行為同時侵害癸○○、壬○○之財產法益，均為想像競合犯。被告
    先後三次利用自動付款設備詐欺犯行，時間緊密，犯罪構成要件相同，顯係基於
    概括犯意為之，為連續犯，依刑法第五十六條規定，以一罪論。又其所犯如附表
    一編號二所示之開踰越於夜間侵入住宅竊盜、利用自動付款設備詐欺二罪之間，
    有方法結果之牽連關係，依刑法第五十五條規定，應從較重之毀越牆垣、安全設
    備竊盜罪處斷。被告先後六次竊盜犯行，時間緊密，犯罪構成要件相同，顯係基
    於概括犯意為之，為連續犯，依刑法第五十六條規定，以一罪論，應以一情節較
    重之如附表一編號一所犯刑法第三百二十一條第一款、第二款踰越牆垣、安全設
    備於夜間侵入住宅竊盜罪處斷。又被告所犯之踰越牆垣、安全設備於夜間侵入住
    宅竊盜罪與侵占離本人所持有之物罪，二罪之間，犯意各別，行為互殊，應予分
    論併罰，公訴意旨認此二罪間，有方法結果之牽連關係，應從一重處斷，容有未
    洽。查被告曾於八十八年間因違反電信法案件，經臺灣基隆地方法院判處有期徒
    刑七月確定，又於同年間另犯竊盜罪，經臺灣基隆地方法院判處有期徒刑一年確
    定，上開兩案嗣經同院裁定應執行有期徒刑一年五月，於九十年六月三十日執行
    完畢，此有臺灣高等法院被告全國前案紀錄表在卷可按，其於有期徒刑執行完畢
    後五年之內，再犯本件加重竊盜部分，係屬累犯，應依刑法第四十七條規定加重
    其刑，並依法遞加重之。爰審酌被告年值青壯，不思正道取財，貪慾圖便，苟且
    偷盜，犯罪之次數、所得非少，犯罪危害頗大，惟犯罪後尚能坦承犯行等一切情
    狀，分別量處如主文所示之刑，其中侵占離本人所持有之物罪部分，並諭知易服
    勞役之折算標準，以資懲儆。
三、扣案之玻璃切割器一支，係被告所有且供其於上述(2)之時、地行竊時所用之物，
    業經被告供認明確，爰依刑法第三十八條第一項第二款規定，併予宣告沒收；至
    於被告於如附表一編號四所示時、地行竊時所用之自備螺絲起子一支，於行竊後
    丟棄在被害人丑○○之車內，業據被告供明在卷，惟嗣後未經警方尋獲扣案，顯
    已滅失，爰不併予宣告沒收；又如附表三編號三所示之物，雖為被告所有，惟均
    非被告本件犯罪所用之物（縱如被告丁○○所有於操作自動提款機時穿著之Ｔ恤
    ，亦屬通常衣著服飾，難認係供犯罪所用之物，至於扣案之第二級毒品安非他命
    部分，應由檢察官另行依法辦理），爰不併予諭知沒收，附此敘明。
貳、被告乙○○部分：
一、公訴意旨略以：(1)被告乙○○夥同有意圖為自己不法之所有犯意聯絡之被告丁○○，共同於如附表一編號二之時、地，以該項下所示之方法，竊得丙○○、庚○○所有之財物，得手後將現金朋分花用，其餘財物則由被告丁○○管理支配或丟
    棄於不詳地點，嗣二人於竊得丙○○所有之皮包後，見皮包內有信用卡及預借現
    金密碼，遂基於意圖為自己不法所有之犯意聯絡，於如附表二所示之時、地，以
    各該項下所示之信用卡及丙○○置放於皮包內之可預借現金密碼冒用預借現金之
    不正方法，連續由自動提款機各取得如附表二所示之金額，朋分花用。(2)被告乙○○、丁○○共同基於意圖為自己不法所有之犯意聯絡，於九十三年四月二十七
    日某時，共乘不詳車牌號碼之機車，在行經臺北縣中和市○○路與中正路交岔路
    口附近時，拾獲甲○○所有而遭竊之皮夾一個（內有國民
    二張、健保卡一張、提款卡四張），予以侵占入己。(3)被告乙○○明知被告丁○○所交付如附表三編號一所示之物品，係被告丁○○竊盜所得之贓物，竟於九十
    三年四月至五月間某日，在臺北縣中和市○○路五九六號三樓被告丁○○之住處
    仍予以收受，嗣於同年五月十三日中午十二時許，在臺北縣中和市○○路五九八
    巷口附近為警查獲，並在其騎乘之車牌號碼ＧＫＬ–二四三號重型機車置物箱內
    ，扣得上述贓物及如附表三編號二所示之物一批，因認被告乙○○涉有刑法第三
    百二十一條第一項第二款之加重竊盜罪、第三百三十九條之二第一項之利用自動
    付款設備詐欺罪、第三百三十七條之侵占離本人所持有之物罪、第三百四十九條
    第一項之收受贓物罪嫌等語。
二、按犯罪事實應依證據認定之，無證據不得認定犯罪事實，刑事訴訟法第一百五十
    四條第二項定有明文。被害人所述被害情形如無瑕疵可指，而就其他方面調查又
    與事實相符，則其供述未始不足據為判決之基礎；又認定不利於被告之事實，須
    依積極證據，苟積極證據不足為不利於被告事實之認定時，即應為有利於被告之
    認定，更不必有何有利之證據，最高法院三十二年上字第六五七號、三十年上字
    第八一六號分別著有判例可資參照。
三、公訴人認被告乙○○涉有本件加重竊盜、利用自動付款設備詐欺、侵占離本人所
    持有之物等犯行，無非是以同案被告丁○○於九十三年五月二十五日偵查中之供
    述，及扣案之如附表三所示之贓物係經警自被告乙○○所騎乘之車牌號碼ＧＫＬ
    –二四三號重型機車置物箱內查扣為其論據。惟訊據被告乙○○始終堅詞否認有
    何加重竊盜、利用自動付款設備詐欺、侵占離本人所持有之物等犯行，辯稱：伊
    並未與丁○○一同行竊及以竊得之信用卡提領款項花用，也沒有與丁○○共同拾
    獲甲○○之皮夾而侵占入己，丁○○是有叫伊拿一堆東西去丟掉，但還沒丟就被
    警察查獲，並非明知贓物而收受等語。經查，詰之證人即同案被告丁○○於本院
    審理時結證稱：被告乙○○並未跟伊一起行竊，雖有叫乙○○到青山旅館接伊，
    但當時已經行竊完畢，伊因遭收押時，有請乙○○幫忙處理事情，乙○○卻沒處
    理，基於報復心態，才在九十三年五月二十五日偵查時對乙○○為不利之陳述，
    實則乙○○不知伊在旅館內行竊，也不知伊係持竊得的丙○○信用卡預借現金，
    又拾獲甲○○的皮夾當日是乙○○騎機車載伊，撿到東西後就直接回伊住處，包
    包就留在伊家中，也沒有朋分裡面的東西，後來叫乙○○丟掉的東西就放在該包
    包內，乙○○並不知裡面是什麼東西等語，此核與被告丁○○於警詢初始即供陳
    被告乙○○並未共同參與犯罪，且強調乙○○並不知其所交付囑託丟棄之物是贓
    物等節要屬相符，倘無任何事證足認被告丁○○於偵查中翻異之詞與事實更為相
    符，或其於審理中結證所言係虛偽不實，自不得任意捨棄而不採。再者，被告乙○○經警察查獲時，固同時扣得如附表三編號三所示之物，然亦不能據此逕認與
    公訴人所指之犯行即有相涉，而自卷附之自動提款機所攝照片六幀觀之，又僅有
    丁○○之身影，並未見乙○○之影像，亦難即為不利被告乙○○之事實認定。綜
    上所述，足認被告乙○○上開所辯，誠非虛妄，應可信憑，尚難徒憑同案被告丁○○於偵查中片面且顯具瑕疵之供述及扣案贓物之情節而遽入人罪。此外，復查
    無其他積極、具體確切之證據足資認定被告乙○○涉有公訴人所指之犯行，是因
    不能證明被告乙○○犯罪，自應為無罪判決之諭知。
據上論斷，應依刑事訴訟法第二百九十九條第一項前段、第三百零一條第一項，刑法
第五十六條、第三百二十一條第一項第一款、第二款、第三百三十九條之二第一項、
第三百三十七條、第五十五條、第四十七條、第四十二條第二項、第三十八條第一項
第二款，罰金罰鍰提高標準條例第一條前段、第二條，判決如主文。
本案經檢察官鄧媛到庭執行職務
中　　　華　　　民　　　國　　九十三　　年　　　十　　　月　　二十六　　日
                              臺灣板橋地方法院刑事第六庭
                                  審判長法  官  王  敏  慧
                                        法  官  絲  鈺  雲
                                        法  官  張  江  澤
右正本證明與原本無異。
如不服本判決，應於送達後十日內，向本院提出上訴狀。
                                        書記官  吳  健  政
中　　　華　　　民　　　國　　九十三　　年　　　十　　　月　　二十六　　日
附錄本案論罪科刑法條全文：
刑法第三百二十一條
犯竊盜罪而有左列情形之一者，處六月以上、五年以下有期徒刑：
一  於夜間侵入住宅或有人居住之建築物、船艦或隱匿其內而犯之者。
二  毀越門扇、牆垣或其他安全設備而犯之者。
三  攜帶兇器而犯之者。
四  結夥三人以上而犯之者。
五  乘火災、水災或其他災害之際而犯之者。
六  在車站或埠頭而犯之者。
前項之未遂犯罰之。
刑法第三百三十九條之二
意圖為自己或第三人不法之所有，以不正方法由自動付款設備取得他人之物者，處三
年以下有期徒刑、拘役或一萬元以下罰金。
以前項方法得財產上不法之利益或使第三人得之者，亦同。
刑法第三百三十七條
意圖為自己或第三人不法之所有，而侵占遺失物、漂流物或其他離本人所持有之物者
，處五百元以下罰金。
附表一：
┌──┬────┬─────┬─────┬───┬─────┬─────┐
│編號│犯罪時間│犯罪地點  │犯罪方法  │被害人│所竊財物  │所犯法條  │
├──┼────┼─────┼─────┼───┼─────┼─────┤
│一  │九十三年│臺北縣中和│由旅館旁防│己○○│身分證、健│刑法第三百│
│    │四月二十│市○○街四│火巷攀爬圍│辛○○│保卡、駕駛│二十一條第│
│    │三日凌晨│五號（青山│牆進入該旅│      │執照、行車│一款、第二│
│    │一時許  │汽車商務旅│館後，再利│      │執照、提款│款        │
│    │        │館）六○一│用該處之停│      │卡各一張、│          │
│    │        │號房      │車棚攀爬至│      │信用卡四張│          │
│    │        │          │該旅館樓上│      │手錶一支、│          │
│    │        │          │之房間外，│      │手鍊一條、│          │
│    │        │          │伺機從未上│      │現金新臺幣│          │
│    │        │          │鎖之窗戶踰│      │四萬元、梁│          │
│    │        │          │越進入房內│      │美智及陳穎│          │
│    │        │          │          │      │瑞之行動電│          │
│    │        │          │          │      │話各一支  │          │
├──┼────┼─────┼─────┼───┼─────┼─────┤
│二  │九十三年│臺北縣中和│同編號一所│丙○○│皮包二個（│刑法第三百│
│    │四月二十│市○○街四│載        │庚○○│內有丙○○│二十一條第│
│    │四日上午│五號（青山│          │      │駕駛執照、│二款      │
│    │十時許  │汽車商務旅│          │      │行車執照、│          │
│    │        │館）一一○│          │      │健保卡、身│          │
│    │        │號房      │          │      │分證各一張│          │
│    │        │          │          │      │、信用卡八│          │
│    │        │          │          │      │張及現金新│          │
│    │        │          │          │      │臺幣二萬四│          │
│    │        │          │          │      │千元；陳進│          │
│    │        │          │          │      │鴻駕駛執照│          │
│    │        │          │          │      │、行車執照│          │
│    │        │          │          │      │、健保卡各│          │
│    │        │          │          │      │一張、行動│          │
│    │        │          │          │      │電話三支、│          │
│    │        │          │          │      │支票二張）│          │
├──┼────┼─────┼─────┼───┼─────┼─────┤
│三  │九十三年│臺北縣中和│同編號一所│癸○○│皮包二個（│刑法第三百│
│    │五月一日│市○○街四│載        │壬○○│內有癸○○│二十一條第│
│    │凌晨四時│五號（青山│          │      │駕駛執照、│一款、第二│
│    │二十五分│汽車商務旅│          │      │身分證、軍│款        │
│    │許      │館）三一一│          │      │人身分證、│          │
│    │        │號房      │          │      │健保卡、行│          │
│    │        │          │          │      │車執照、現│          │
│    │        │          │          │      │金卡各一張│          │
│    │        │          │          │      │、信用卡六│          │
│    │        │          │          │      │張；壬○○│          │
│    │        │          │          │      │身分證、國│          │
│    │        │          │          │      │軍聘僱人員│          │
│    │        │          │          │      │證、學生證│          │
│    │        │          │          │      │、健保卡各│          │
│    │        │          │          │      │一張、駕駛│          │
│    │        │          │          │      │執照二張、│          │
│    │        │          │          │      │信用卡三張│          │
│    │        │          │          │      │、行動電話│          │
│    │        │          │          │      │一支、現金│          │
│    │        │          │          │      │新臺幣二千│          │
│    │        │          │          │      │六百元）  │          │
├──┼────┼─────┼─────┼───┼─────┼─────┤
│四  │九十三年│臺北縣中和│由旅館旁防│丑○○│行動電話一│刑法第三百│
│    │五月一日│市○○街四│火巷攀爬圍│      │支        │二十一條第│
│    │晚上十一│五號（青山│牆進入旅館│      │          │一款、第二│
│    │時三十分│汽車商務旅│後，伺機進│      │          │款、第三款│
│    │許      │館）二○七│未關鐵捲門│      │          │          │
│    │        │號房樓下未│之車庫，以│      │          │          │
│    │        │關鐵捲門之│自己所有之│      │          │          │
│    │        │車庫      │螺絲起子割│      │          │          │
│    │        │          │破停放在內│      │          │          │
│    │        │          │之車號三Ａ│      │          │          │
│    │        │          │–三九八七│      │          │          │
│    │        │          │號自用小客│      │          │          │
│    │        │          │車之敞蓬（│      │          │          │
│    │        │          │毀損部分未│      │          │          │
│    │        │          │據告訴），│      │          │          │
│    │        │          │進入車內行│      │          │          │
│    │        │          │竊        │      │          │          │
├──┼────┼─────┼─────┼───┼─────┼─────┤
│五  │九十三年│臺北縣中和│同編號一所│子○○│皮包一個（│刑法第三百│
│    │五月三日│市○○街四│載        │      │內有身分證│二十一條第│
│    │某時    │五號（青山│          │      │、駕駛執照│二款      │
│    │        │汽車商務旅│          │      │各一張、信│          │
│    │        │館）二一九│          │      │用卡五張、│          │
│    │        │號房      │          │      │行動電話一│          │
│    │        │          │          │      │支、現金新│          │
│    │        │          │          │      │臺幣八千元│          │
│    │        │          │          │      │）        │          │
└──┴────┴─────┴─────┴───┴─────┴─────┘
附表二：
┌──┬──────┬──────┬──────┬────┬──────┐
│編號│  犯罪時間  │犯罪地點    │犯罪方法    │被害人  │  所得財物  │
├──┼──────┼──────┼──────┼────┼──────┤
│一  │九十三年四月│臺北縣中和市│持竊得之袁愛│丙○○  │  現金新臺幣│
│    │二十四日（起│連城路與建一│蘭臺灣銀行信│        │  一萬元    │
│    │訴書誤載為二│路交岔路口之│用卡預借現金│        │            │
│    │日）中午某時│高雄銀行中和│            │        │            │
│    │            │分行        │            │        │            │
├──┼──────┼──────┼──────┼────┼──────┤
│二  │九十三年四月│臺北市○○路│持竊得之袁愛│丙○○  │  現金新臺幣│
│    │二十四日上午│二段四八號之│蘭國泰世華銀│        │  一萬元    │
│    │六時五十八分│安泰銀行汀州│行信用卡預借│        │            │
│    │許          │分行        │現金        │        │            │
├──┼──────┼──────┼──────┼────┼──────┤
│    │            │            │            │        │            │
│三  │九十三年四月│臺北市○○路│持竊得之袁愛│丙○○  │  現金新臺幣│
│    │二十四日上午│十八號之中國│蘭國泰世華銀│        │  五千元    │
│    │七時十三分許│信託商業銀行│行信用卡預借│        │            │
│    │            │永吉分行    │現金        │        │            │
└──┴──────┴──────┴──────┴────┴──────┘
附表三：
┌──┬───────────┬────────────┬───────┐
│編號│名        稱          │查   獲   處   所       │所  有  人    │
├──┼───────────┼────────────┼───────┤
│一  │手機五支、身分證五張、│於乙○○所有之車號ＣＫＬ│附表一所示之全│
│    │駕駛執照二張、健保卡四│–二四三號重型機車之置物│部被害人      │
│    │張、行車執照一張、機車│箱內                    │              │
│    │強制保險卡一張        │                        │              │
├──┼───────────┼────────────┼───────┤
│二  │鋼剪、活動扳手、尖嘴鉗│同編號一所載            │乙○○        │
│    │、六角起子、Ｔ型扳手、│                        │              │
│    │手電筒、折疊刀、望眼鏡│                        │              │
│    │各一支                │                        │              │
├──┼───────────┼────────────┼───────┤
│三  │工具盒一組、太陽眼鏡一│於臺北縣中和市○○路五九│丁○○        │
│    │盒、Ｔ恤一件、安非他命│六號三樓丁○○住處      │              │
│    │吸食器一組（內含安非他│                        │              │
│    │命殘渣）、安非他命一包│                        │              │
│    │（毛重○‧四公克）    │                        │              │
└──┴───────────┴────────────┴───────┘
